【裁判字號】    95,上訴,676
【裁判日期】    950602
【裁判案由】    家暴公共危險等
【裁判全文】
臺灣高等法院刑事判決                 95年度上訴字第676號
上  訴  人
即  被  告  甲○○
指定辯護人  義務辯護人  胡鳳嬌律師
上列上訴人因家暴公共危險等案件，不服臺灣新竹地方法院94年
度訴字第561號，中華民國94年10月21日第一審判決（起訴案號
：臺灣新竹地方法院檢察署94年度偵字第1577號、第2776號），
提起上訴，本院判決如下：
    主      文
上訴駁回。
    事實及理由
一、本案經本院審理結果，認第一審判決被告甲○○放火燒燬現
    供人使用之住宅，未遂，處有期徒刑貳年陸月；又違反法院
    依家庭暴力防治法第十三條所為命遷出新竹縣竹東鎮○○路
    三十鄰九十三巷八弄九號住居所之裁定，處有期徒刑肆月；
    應執行有期徒刑貳年捌月。認事用法及量刑均無不當，應予
    維持，並引用第一審判決書記載之事實、證據及理由。（如
    附件）
二、本件犯罪事實業經被告於本院95年5月19日審理時坦白承認
    ，其餘亦據原判決理由詳陳，並說明審酌被告素行尚可，與
    被害人為父子關係，長期感情不睦，被告竟因彼此之口角衝
    突而一時衝動恣意放火，稍有不慎即可能造成嚴重之公共安
    全危害；又於知悉法院保護令裁定後，仍未遷出並遠離被害
    人住所，顯然漠視法院所核發之通常保護令裁定所課之義務
    ，藐視法院裁判之執行，惟於放火後尚能及時覺悟而出於己
    意將火勢完全撲滅，致未蔓延成災，又於原審訊問時表示願
    向其父親道歉認錯，彌補2人間之嫌隙，並考量其犯罪之動
    機、目的、手段、情節、所生之損害，以及被告犯罪後自警
    詢時、偵查中、原審準備程序及審理程序訊問時均能坦白承
    認犯行，已具悔意，於審理中亦未再聲請調查證據，以節省
    司法資源及成本之支出，態度良好等一切情狀，而量處上開
    罪刑，及定其應執行刑，經核洵無不合。上訴意旨徒以請求
    再予輕判而指摘原判決不當，惟查被告所犯刑法第173條之
    罪，其最低法定刑為7年以上有期徒刑，原審已依中止未遂
    犯予以減輕其刑至3分之2而判處低度之列，已無再予減輕之
    空間及理由，上訴意旨徒以請求再予輕判而指摘原判決不當
    ，非有理由，應予駁回。
據上論斷，應依刑事訴訟法第373條、第368條，判決如主文。
本案經檢察官田炳麟到庭執行職務。
中    華    民    國    95    年    6    月     2    日
                  刑事第十庭    審判長法  官  劉景星
                                      法  官  李春地
                                      法  官  陳志洋
以上正本證明與原本無異。
放火罪如不服本判決，應於收受送達後十日內向本院提出上訴書
狀，其未敘述上訴之理由者並得於提起上訴後十日內向本院補提
理由書（均須按他造當事人之人數附繕本）。
其餘不得上訴。
                                      書記官   王韻雅
中    華    民    國    95    年    6     月    5     日


司法院資訊處製作；財團法人民間司法改革基金會備份。
